# 根据《监管规则适用指引 ——发行类第 5 号》规定，有关股份支付的判断

提问人：zhongxudon 时间：2023-02-23 16:41:24
陈总，您好，请教个有关股份支付的问题，谢谢！！
背景：A公司系一家IPO公司，公司员工通过持股平台B合伙企业获取A公司新增发股份，B合伙企业协议约定：
1. 持股员工所持股份不允许自行转让。
2. 持股员工因辞职、调离或被解雇等原因离开公司时，员工持股公司将冻结其股份并在一个月内一次性回购其所持全部股份或公司指定主体受让，回购或转让价格以持股员工所持股份的原始出资价格为限。
3. 持股员工退休时，可以自愿继续持有或委托员工持股公司出售全部或部分股份，出售的股份由员工持股公司回购或公司指定主体受让。股份回购或转让价格=员工持股公司上年末经审计按权益法核算的账面净资产×股份回购或转让比例。
4. A公司上市后，在满足证券管理相关法规的前提下，员工持股公司可以选择适当时机出售所持公司的部分股份，累计出售比例不超过50%，持股员工分享相应的利益。
相关规定： 2023 年 2 月 17 日发布的《监管规则适用指引——发行类第 5 号》规定：发行人的回购权没有特定期限或约定职工任意时间离职时发行人均有权回购其权益,且回购价格与公允价值存在较大差异的,例如职工仅享有持有期间的分红权、回购价格是原始出资额或原始出资额加定期利息等,发行人应结合回购价格等分析职工实际取得的经济利益,判断该事项应适用职工薪酬准则还是股份支付准则。
请问：上述案例是否适用股份支付准则?
1.如果适用，因回购权没有特定期限，无法确定等待期，股份支付费用应如何分摊?
2.如果不适用，按职工薪酬准则处理，那么A公司上市后，B持股公司出售所持A公司50%部分的股份，持股员工分享的利益应如何处理?
非常感谢您的解答！！

回答人：chenyiwei
首先要明确：在该计划下，激励对象要如何才能享有其获授的激励股份的公允价值变动收益？即，满足什么条件时，在何时能够按届时的公允价值出售其激励股份？
例如，公司上市后经过法定锁定期后即可解禁出售，则构成股份支付，等待期为授予日到预计解禁日之间的期间。
同时，需估计最终不能解锁的比例，对该部分，由于日后出售时仍可获得利息等收益，故需对此计提确认职工薪酬费用。

提问人：zhongxudon 时间：2023-02-26 16:20:34
1 、请问A公司的上市时间无法确定，无法确定等待期，是否可以判断为不适用股份支付。
2 、请问，现在不确认为股份支付，等上市后员工持股对外出售了，变现了，是不是A公司也不用会计处理。算不算A公司因员工服务而给的额外报酬，股份支付费用如何计算。谢谢

回答人：chenyiwei
无法确定等待期不是不适用股份支付的理由。请参考《股份支付准则应用案例——以首次公开募股成功为可行权条件》处理。

提问人：zhongxudon 时间：2023-03-07 11:45:52
陈总，您好，如果估计最终有50%不能解锁，该部分由于平时可获得分红或日后出售时因合伙企业取得分红而获得收益，判断该部分适用职工薪酬准则，但分红金额无法确定，对此如何计提职工薪酬费用？谢谢！！

回答人：chenyiwei
如果是可变的，则在期末根据实际分红情况（或对应享有净资产份额的变动情况）确认职工薪酬。